【裁判字號】    89,易,458
【裁判日期】    900212
【裁判案由】    賭博
【裁判全文】
臺灣臺東地方法院刑事判決                          八十九年度易字第四五八號
    公  訴  人  臺灣臺東地方法院檢察署檢察官
    被      告  庚○○
                卯○○
                己○○
                寅○○○
                癸○○
                甲○○
                乙○○
                丁○○○
                丑○○
                丙○○○
                壬○○
                戊○○
                辰○○
                辛○○
                子○○
右列被告因賭博案件，經檢察官提起公訴（八十九年度偵字第一七七○號），本院判
決如左：
    主  文
庚○○、卯○○、己○○、寅○○○、癸○○、甲○○、乙○○、丁○○○、丑○○
、丙○○○、壬○○、戊○○、辰○○、辛○○、子○○均無罪。
    理  由
一、公訴意旨略以：被告庚○○意圖營利，以每月新台幣（下同）三千元租金，提供
    臺東市○○街一八二號住處為公眾得出入之場所，供卯○○於民國八十九年八月
    三十一日上午十時許自任莊家，以俗稱「九仔仙」之撲克牌比大小方式，與己○○、寅○○○、癸○○、甲○○、乙○○、丁○○○、丑○○、丙○○○、壬○○、戊○○、辰○○、辛○○、子○○等人賭博財物，嗣於同日上午十一時十分
    許，為警在上址查獲並當場扣得賭具撲克牌六十二張、骰子二顆及賭資六萬五千
    三百四十元，因認被告庚○○犯有刑法第二百六十八條意圖營利供給賭博場所罪
    ；被告卯○○、己○○、寅○○○、癸○○、甲○○、乙○○、丁○○○、丑○○、丙○○○、壬○○、戊○○、辰○○、辛○○、子○○等人犯刑法第二百六
    十六條第一項前段賭博罪嫌云云。
二、按犯罪事實應依證據認定之，無證據不得推定其犯罪事實。又不能證明被告犯罪
    者，應諭知無罪之判決，刑事訴訟法第一百五十四條、第三百零一條第一項分別
    定有明文。又按所謂證據，須適於為被告犯罪事實之證明者，始得採為斷罪資料
    ，如未能發現相當證據，或證據不足以證明，自不能以推測或擬制之方法，以為
    裁判基礎，最高法院五十三年臺上字第二七五○號判例參照。查公訴人認被告等
    人涉有上開犯嫌，無非以被告卯○○、己○○、寅○○○、癸○○、甲○○、乙○○、丁○○○、丑○○、丙○○○、戊○○、辰○○、辛○○、子○○之自白
    、扣案之賭具及賭資為主要論據。惟被告庚○○辯稱：其僅係提供上開住所給被
    告卯○○居住，非供其與他人賭博財物等語。被告壬○○則辯稱：伊方進入上開
    住所，本欲賭博，而在尚未賭博之際即遭警查獲等語。經查：
（一）就被告庚○○被訴之部分：被告庚○○於警訊時係稱：「我是將房間租給卯○○，以每月新台幣三千元之代價租給他，我只租給他住而已」、「是於八十九
      年七月一日開始租給他的」、「我是聽裡面賭博的人說賭具之卯○○提供的」
      、「我在場是去找卯○○要房租錢，怎知他們在賭博」等語，於偵查中稱：（
      問：八十九年八月三十一日有無在臺東市○○街一八二號賭博）答稱：「沒有
      」，在本院審理時稱「勝利街一八二號我全部租給卯○○，沒有住在那裡」等
      語；又查被告卯○○於警訊中亦稱：「被查之賭場是我主持的」、「現場撲克
      牌是我提供，骰子兩顆也是我提供」、「從八十九年七月一日開始租的，每個
      月租金新台幣三千元」、（問：賭客是否你叫來的？）答稱「是」、（問：賭
      具是何人提供的？）答稱「我的」、「李慶二與屋主（即庚○○）進來，我要
      付租金給屋主庚○○」等語，在本院審理時亦稱向被告庚○○租下臺東市○○
      街一八二號用來住的，而八十九年八月三十一日當天因朋友相約找來該址住處
      ，所以就提議賭博，現場得賭具是卯○○自己提供的，賭博也是由卯○○自己
      作莊家及主持，並未抽頭，但有參與賭博等語，被告卯○○並提出與被告庚○○之書面租約在卷可按，與被告卯○○及被告庚○○所述之情節相符；而其餘
      被告均在警訊時供稱現場主持賭博之人為被告卯○○等語，在偵查中其餘被告
      除子○○外，均供稱係被告卯○○所邀約而前去上址賭博等語，是以依被告等
      十五人之供述，均無法證明被告庚○○在上址有抽頭之情事，況查扣案之賭具
      並非被告庚○○所有，在場賭資至多證明被告除庚○○外有賭博行為，亦與被
      告庚○○無關。綜上所述，被告庚○○單純將上址住處承租予被告卯○○及收
      取租金，尚與刑法上第二百六十八條之意圖營利提供賭博場所罪之構成要件不
      符，被告庚○○自不負刑法第二百六十八條意圖營利供給賭博場所罪之罪責。
      此外又查無其他證據足認被告庚○○犯罪，揆諸首開規定及判例意旨，自應為
      無罪之諭知。
（二）除被告庚○○外其餘被告被訴之部分：查臺東市○○街一八二號之場所並無積
      極證據可認為「公共場所」或「公眾得出入之場所」，且事實上係被告庚○○
      出租給被告卯○○之一般住宅，並非公開之營業場所，業據被告卯○○、寅○○○、甲○○、丁○○○、丑○○、丙○○○、壬○○、戊○○、辰○○、辛○○等人在本院審理時供承屬實，並有被告卯○○提供之上址租約可供參酌，
      則上開賭博場所當非公共場所或公眾得出入之場所。公訴意旨直接推認臺東市
      ○○街一八二號為公眾得出入場所，即有可議。除庚○○外之被告所賭博之場
      所既非公共場所或公眾得出入場所，則渠等於該處賭博，依前揭說明，即無觸
      犯刑法第二百六十六條第一項前段之賭博罪可言。此外又查無其他證據足認被
      告犯罪，揆諸首開規定及判例意旨，自應為無罪之諭知。
三、被告庚○○、己○○、癸○○、乙○○、子○○經合法傳喚，無正當理由不到庭
    ，惟本院認係應諭知無罪之案件，爰不待其陳述，逕行判決，附此敘明。
據上論斷，應依刑事訴訟法第三百零一條第一項、第三百零六條，判決如主文。
本案經檢察官洪政和到庭執行職務。
中      華      民      國      九十      年      二      月    十二    日
                                  臺灣臺東地方法院刑事庭
                                          法  官  范智達
右正本證明與原本無異。
如不服本判決，應於判決送達後十日內向本院提出上訴狀。（須附繕本）
「切勿逕送上級法院」
                                          書記官  賴淑芬
中      華      民      國      九十      年      二      月    十三    日


司法院資訊處製作；財團法人民間司法改革基金會備份。
